【裁判字號】    95,交聲,145
【裁判日期】    950509
【裁判案由】    聲明異議
【裁判全文】
臺灣彰化地方法院交通事件裁定         95年度交聲字第145號
原處分機關  交通部公路總局台中區監理所彰化監理站
異 議 人即
受 處 分人  甲○○
上列受處分人因違反道路交通管理處罰條例案件，對於交通部公
路總局台中區監理所彰化監理站民國九十四年十月二十日所為之
裁決書（彰監四字第裁64-ZB0000000號），聲明異議，本院裁定
如下：
    主  文
異議駁回。
    理  由
一、按受處分人，不服道路交通管理處罰條例第八條主管機關所
    為之處罰，得於接到裁決書之翌日起二十日內，向管轄地方
    法院聲明異議；又交通法庭認聲明異議不合法律上之程式或
    其異議權已經喪失者，應以裁定駁回之，但其不合法律上之
    程式可補正者，應先訂期命為補正，逾期不補正者，即予駁
    回，道路交通管理處罰條例第八十七條第一項、道路交通案
    件處理辦法第十八條分別定有明文。
二、另按「違反道路交通管理事件統一裁罰基準及處理細則」第
    五條規定：「處理違反道路交通管理事件，有關文書送達之
    程序，依行政程序法之規定」。而行政程序法第七十三條規
    定：「送達不能依前二條規定為之者，得將文書寄存於送達
    地之自治或警察機關，並作送達通知書二份，一份黏貼於應
    受送達人住居所、事務所或營業所門首，一份交由鄰居轉交
    或置於應受送達人之信箱或其他適當之處所，以為送達。前
    項情形，如係以郵務人員為送達人者，得將文書寄存於附近
    之郵政機關」。經查：查本件案由欄所示之裁決書，係於民
    國九十四年十月二十六日下午一時，經郵務人員送抵「彰化
    縣芳苑鄉永豐巷二號」，因未會晤本人或同居人，乃依寄存
    送達之規定，在送達處所之門首及信箱或其他適當位置黏貼
    通知書，通知受處分人至芳苑王功郵局領取等情，有交通部
    公路總局台中區監理所（彰化監理站）送達證書一紙在卷可
    稽。又上述住址確實為異議人之設籍地址，亦有其個人基本
    資料查詢結果一紙可資參佐。異議人雖辯稱：伊實際上居住
    在彰化縣福興鄉○○路一四九號三樓，未住在戶籍地點，才
    不知受罰而未能遵期繳納罰鍰云云，惟經本院囑警訪查結果
    ，發現該地址有五戶同址創戶，平日均有人居住，有彰化縣
    警察局二林分局九十五年四月七日林警分偵字第○九五○○
    二三三三五號函文附卷可憑，足認上述寄存送達地址並非空
    屋，送達程序亦已完備，是以異議人本應於二十日內聲明異
    議，始符合法律規定。然異議人遲至九十五年二月八日始向
    本院具狀聲明異議（參見聲明異議狀上本院收狀章之日期）
    ，顯已逾前開二十日期間之規定，其聲明異議難謂合法，復
    無從命補正，自應予駁回。
三、據上論斷，應依道路交通管理處罰條例第八十七條第二項，
    道路交通案件處理辦法第十八條，裁定如主文。
中    華    民    國   九十五   年   五   月    九    日
                  交通法庭            法  官  黃玉齡
上正本證明與原本無異。
如不服本裁定應於送達後五日內向本院提出抗告狀。
中    華    民    國   九十五   年   五   月    九    日
                                      書記官  林怡吟


司法院資訊處製作；財團法人民間司法改革基金會備份。
